臺灣高等法院刑事裁定
111年度抗字第1770號
抗  告  人  
即受刑人    王志雲



上列抗告人因聲請撤銷緩刑案件，不服臺灣桃園地方法院中華民
國111年10月17日裁定（111年度撤緩字第364號），提起抗告，
本院裁定如下：
    主  文
抗告駁回。                                              
    理  由
一、原裁定意旨略以：受刑人王志雲前因犯共同販賣第三級毒品
    未遂罪，經原審法院於民國110年12月7日以110年度訴字第8
    0號判決判處有期徒刑1年6月，緩刑4年，並應於判決確定日
    起2年內，接受法治教育2場次，而於111年1月6日確定在案
    （下稱前案）。惟受刑人於緩刑期前之111年1月5日另犯共
    同業務侵占罪，經原審法院於111年6月21日以111年度審易
    字第814號判決判處有期徒刑6月，如易科罰金，以新臺幣（
    下同）1,000元折算1日，並於111年8月23日確定（下稱後案
    ），是受刑人於緩刑前因故意犯他罪，而在緩刑期內受6個
    月以下有期徒刑之宣告確定，堪可認定。審酌前案、後案之
    犯罪事實，雖為不同罪質之故意犯罪，然受刑人既已於前案
    偵、審程序中一再表示悔悟，復在前案審理時當庭陳稱「事
    後後我很認真在工作，請法官給我緩刑機會」等語，詎受刑
    人非但未能深自反省、約束己身行為，竟在前案宣示判決後
    、尚未確定前，利用從事業務之便侵占財物，其所顯現之主
    觀惡性及反社會性難認輕微，原審因認受刑人並未因前案偵
    、審程序而有所警惕，並恪遵法律、悛悔改過，是前案所宣
    告之緩刑，已難收其預期之效果，而確有執行刑罰之必要，
    符合刑法第75條之1第1項第1款之規定，爰撤銷其緩刑之宣
    告等語。
二、抗告意旨略以：抗告人即受刑人因法律常識不足才再犯錯，
    且已與對方達成和解。保證不會再觸犯法律，懇請不要撤銷
    緩刑等語。
三、按「受緩刑之宣告而有下列情形之一，足認原宣告之緩刑難
    收其預期效果，而有執行刑罰之必要者，得撤銷其宣告：
    緩刑前因故意犯他罪，而在緩刑期內受6月以下有期徒刑、
    拘役或罰金之宣告確定者。緩刑期內因故意犯他罪，而在
    緩刑期內受6月以下有期徒刑、拘役或罰金之宣告確定者。
    緩刑期內因過失更犯罪，而在緩刑期內受有期徒刑之宣告確
    定者。違反第74條第2項第1款至第8款所定負擔情節重大者
    。前條第2項之規定，於前項第1款至第3款情形亦適用之」
    刑法第75條之1定有明文，是上開第2項規定，有關第75條第
    2項所規定「前項撤銷之聲請，於判決確定後6月以內為之」
    於第75條之1第1項第1款至第3款情形亦適用之。而緩刑宣告
    是否得撤銷，除須符合刑法第75條之1第1項各款之要件外，
    本條並採裁量撤銷主義，賦予法院撤銷與否之權限，特於第
    1項規定實質要件為「足認原宣告之緩刑難收其預期效果，
    而有執行刑罰之必要」，供作審認之標準。亦即於上揭「得
    」撤銷緩刑之情形，法官應依職權本於合目的性之裁量，妥
    適審酌被告所犯前後數罪間，關於法益侵害之性質、再犯之
    原因、違反法規範之情節是否重大、被告主觀犯意所顯現之
    惡性及其反社會性等情，是否已使前案原為促使惡性輕微之
    被告或偶發犯、初犯改過自新而宣告之緩刑，已難收其預期
    之效果，而確有執行刑罰之必要，始得為之。
四、經查：
　㈠抗告人於109年6月18日因共同販賣第三級毒品未遂，經原審
    法院於110年12月7日以110年度訴字第80號判決判處有期徒
    刑1年6月，緩刑4年，並應於判決確定日起2年內，接受法治
    教育2場次，於111年1月6日確定在案。惟抗告人於緩刑期前
    之111年1月5日另故意犯共同業務侵占罪，經原審法院於111
    年6月21日以111年度審易字第814號判決判處有期徒刑6月，
    如易科罰金，以1,000元折算1日，並於111年8月23日確定等
    情，有各該刑事判決（及所附起訴書）及本院被告前案紀錄
    表在卷足參，是抗告人確有於緩刑前因故意犯他罪，而在緩
    刑期內受6個月以下有期徒刑之宣告確定之事實。
　㈡抗告人所犯前案、後案分別為販賣毒品未遂罪、業務侵占罪
    ，罪質及所侵害之法益雖顯有不同，然觀之被告甫於前案11
    0年11月5日審理中陳述「目前從事水電工作」、「自從這件
    事發生後我很自責，給家裡添麻煩了，事發後我很認真在工
    作，請法官給我緩刑機會，讓我彌補過錯」等語（參前案臺
    灣桃園地方法院訴80卷第83頁），表明其已知悔意，請求法
    院給予機會，然卻於前案110年12月7日宣判而獲得緩刑宣告
    後之111年1月5日即故意再犯後案，其在宣判後1月之時間即
    故意再犯罪，顯然不知自我警惕、謹慎行事，澈底斷除犯罪
    意念。是原審認抗告人所顯現之主觀惡性及反社會性難認輕
    微，其並未因前案偵、審程序而有所警惕，並恪遵法律、悛
    悔改過，前案所宣告之緩刑，已難收其預期之效果，確有執
    行刑罰之必要，而准許檢察官撤銷緩刑宣告之聲請，諭知抗
    告緩刑宣告撤銷等旨，經核其裁量權之行使與法並無不合。
    至抗告意旨所執於後案中業與該案告訴人達成和解乙節，雖
    可作為該案量刑之參考，然尚與本件是否應撤銷其前案緩刑
    宣告之裁量無涉。抗告意旨猶執前詞，徒憑己見，請求撤銷
    原裁定，其抗告為無理由，應予駁回。
據上論斷，應依刑事訴訟法第412條，裁定如主文。
中　　華　　民　　國　　111 　年　　11　　月　　25　　日
                  刑事第二庭    審判長法　官  遲中慧　
                                      法　官  顧正德　
                                      法　官  黎惠萍
以上正本證明與原本無異。
不得再抗告。
                                      書記官  楊筑鈞
中　　華　　民　　國　　111 　年　　11　　月　　25　　日